【裁判字號】    95,訴,1064
【裁判日期】    950508
【裁判案由】    毒品危害防制條例
【裁判全文】
臺灣臺中地方法院刑事判決              95年度訴字第1064號
公  訴  人  臺灣臺中地方法院檢察署檢察官
被      告  甲○○
                    弄7號
上列被告因毒品危害防制條例案件，經檢察官提起公訴（九十五
年度毒偵字第一四六六號），復經本院合議庭裁定由受命法官獨
任行簡式審判程序，本院判決如下：
    主    文
甲○○連續施用第一級毒品，累犯，處有期徒刑壹年肆月，扣案
之海洛因伍包（驗餘毛重壹點陸壹公克）沒收銷燬之，扣案之電
子磅秤壹臺沒收；又連續施用第二級毒品，累犯，處有期徒刑陸
月。應執行有期徒刑壹年捌月，扣案之海洛因伍包（驗餘毛重壹
點陸壹公克）沒收銷燬之，扣案之電子磅秤壹臺沒收。
    犯罪事實
一、甲○○前於民國（下同）八十九年、九十年間因違反毒品危
    害防制條例、槍砲彈藥刀械管制條例等案件，經臺灣彰化地
    方法院、臺灣高雄地方法院等判處有期徒刑十月、五月、一
    年四月、十月、四月，應執行有期徒刑三年六月確定，又與
    另案違反毒品危害防制條例、妨害自由等案件，經臺灣彰化
    地方法院判處有期徒刑六月、拘役五十日確定之刑期接續執
    行，於九十五年一月十四日執行完畢（本件已構成累犯）。
    又其曾因違反毒品危害防制條例案件，經法院先後裁定觀察
    勒戒、強制戒治後並經執行，最近一次係於九十年間經臺灣
    高雄地方法院裁定強制戒治，經執行後，於九十一年一月二
    十三日強制戒治執行完畢。詎其猶不知悔改，復於前開強制
    戒治執行完畢後五年內，基於施用第一級毒品海洛因之概括
    犯意，自九十五年三月十二日起至同年月十五日九時三十分
    止，在彰化市○○路陽明國中附近道路旁及彰化縣和美鎮○
    ○路○段三二巷十四弄七號住處等地，將海洛因摻在香菸內
    吸食，連續施用第一級毒品海洛因三次；又於前開強制戒治
    執行完畢後五年內，基於施用第二級毒品甲基安非他命之概
    括犯意，自九十五年三月十二日起至同年月十五日九時三十
    分止，在彰化縣彰化市○○路陽明國中附近道路旁及彰化縣
    和美鎮○○路○段三二巷十四弄七號住處等地，將甲基安非
    他命置於玻璃球內，以火燒烤，使之產生煙霧，再以口吸入
    之方式，連續施用第二級毒品甲基安非他命三次。嗣於九十
    五年三月十五日十二時三十分許，在臺中市○區○○路與中
    正路口，經警盤查，當場自甲○○駕駛之自小客車置物箱內
    扣得其所有供施用之第一級毒品海洛因五包（含袋重一點七
    三公克，驗餘毛重一點六一公克），及其所有供施用海洛因
    時調配海洛因與糖粉比例所用之電子磅秤一台，而查獲上情
    。
二、案經臺中市警察局第一分局報請臺灣臺中地方法院檢察署檢
    察官偵查起訴，復經本院合議庭裁定由受命法官獨任行簡式
    審判程序。
    理  由
一、訊據被告甲○○對於上揭時地施用海洛因多次及施用甲基安
    非他命多次之犯行於本院均坦承不諱，並有為被告所有供施
    用海洛因所用之海洛因五包扣案可佐，上開海洛因經警以測
    試劑測試結果，確係海洛因無訛，驗餘毛重一點六一公克，
    亦有相片在卷可佐，復有被告所有供施用海洛因時，調配海
    洛因與糖粉比例所用之電子磅秤一台扣案可稽，且查，被告
    如事實欄所載為警查獲後，經採尿送驗以ＧＣ／ＭＳ確認結
    果，呈可待因、嗎啡、安非他命、甲基安非他命陽性反應，
    有詮昕科技股份有限公司濫用藥物尿液檢驗報告附卷可稽，
    足認被告上揭自白與事實相符，其上揭施用第一、二級毒品
    犯行堪予認定。又查，被告其曾因違反毒品危害防制條例案
    件，經法院先後裁定觀察勒戒、強制戒治後並經執行，最近
    一次係於九十年間經臺灣高雄地方法院裁定強制戒治，經執
    行後，於九十一年一月二十三日強制戒治執行完畢等情，亦
    有臺灣高等法院被告前案紀錄表、臺灣臺中地方法院檢察署
    刑案資料查註紀錄表可佐，是被告確係於前開強制戒治執行
    完畢釋放後五年內再犯本件施用海洛因、甲基安非他命犯行
    。事証明確，被告上揭施用第一級、第二級毒品犯行均堪予
    認定。
二、核被告甲○○所為，係犯毒品危害防制條例第十條第一項之
    施用第一級毒品罪及同條例第十條第二項之施用第二級毒品
    罪。被告施用第一級毒品海洛因、第二級毒品甲基安非他命
    而持有海洛因、甲基安非他命之低度行為，應分別為其施用
    海洛因、甲基安非他命之高度行為所吸收，均不另論罪。再
    被告多次施用海洛因、甲基安非他命犯行，時間緊接，所犯
    構成要件相同，顯均係基於概括犯意反覆為之，均為連續犯
    ，各論以一施用第一級毒品、施用第二級毒品罪，並依法加
    重其刑。又被告所犯上開之施用第一級毒品海洛因罪、第二
    級毒品甲基安非他命罪間，犯意各別，行為互殊，犯罪構成
    要件不同，應予分論併罰。又被告前於八十九年、九十年間
    因違反毒品危害防制條例、槍砲彈藥刀械管制條例等案件，
    經臺灣彰化地方法院、臺灣高雄地方法院等判處有期徒刑十
    月、五月、一年四月、十月、四月，應執行有期徒刑三年六
    月確定，又與另案違反毒品危害防制條例、妨害自由等案件
    ，經臺灣彰化地方法院判處有期徒刑六月、拘役五十日確定
    之刑期接續執行，於九十五年一月十四日執行完畢，有臺灣
    高等法院被告全國前案紀錄表、臺灣臺中地方法院檢察署刑
    案資料查註紀錄表在卷可佐，其於有期徒刑執行完畢後五年
    內，再犯本件有期徒刑以上之二罪，均為累犯，均應依刑法
    第四十七條規定加重其刑並遞加之。爰審酌被告一再施用毒
    品，經觀察勒戒、強制戒治後，仍不知戒惕，再次施用第一
    級毒品、第二級毒品，無視於毒品對於自身健康之戕害及國
    家對於杜絕毒品犯罪之禁令，不知戒除惡習，然念及被告坦
    承施用毒品犯行，態度良好，其施用毒品海洛因及甲基安非
    他命並無危害他人，本之施用毒品者均有相當程度之成癮性
    及心理依賴，其犯罪心態與一般刑法犯罪之本質並不相同，
    容應以「病人」之角度為考量，並側重適當之醫學治療及心
    理矯治為宜，及被告施用毒品之次數、期間等一切情狀，各
    量處如主文所示之刑，並定其應執行刑。
三、如犯罪事實欄所載時地扣案之海洛因五包（驗餘毛重一點六
    一公克），係被告所有供其施用，且係當場查獲之毒品，亦
    據被告於本院陳明在卷，爰依法宣告沒收銷燬；另扣案之電
    子磅秤一台，亦係被告所有，供其施用海洛因時，調配海洛
    因及糖粉比例所用之物，亦據被告於本院陳明在卷，爰依法
    宣告沒收。
據上論斷，應依刑事訴訟法第二百七十三條之一第一項、第二百
九十九條第一項前段，毒品危害防制條例第十條第一項、第二項
、第十八條第一項前段，刑法第十一條、第五十六條、第四十七
條、第三十八條第一項第二款、第五十一條第五款，判決如主文
。
中    華    民    國    95    年    5     月    8     日
                          臺灣臺中地方法院刑事第十庭
                              法  官    黃  家  慧
上正本證明與原本無異。
如不服本判決，應於送達後十日內向本院提出上訴狀（須附繕
本），上訴於臺灣高等法院臺中分院。
                              書記官    許  國  慶
中    華    民    國    95    年    5     月    8     日
毒品危害防制條例第十條
施用第一級毒品者，處6月以上5年以下有期徒刑。
施用第二級毒品者，處3年以下有期徒刑。


司法院資訊處製作；財團法人民間司法改革基金會備份。
